---
title: "R语言生信笔记"
author: "刘伟"
date: '2021-04-12'
output: pdf_document
---
  
## Table of Content{#toc}
  
  * [R向xlsx中输出多个sheets](#ordiPlot)
  * [差异表达基因画HeatMap](#ggplot)
  * [基因symbols和ENSEMBL等ID转化](#yscale)
  * [Work on layout](#layout)

## 检查R包的下载次数：
For the DR.SC package:

Downloads each month (https://cranlogs.r-pkg.org/badges/DR.SC)

Downloads in last day (https://cranlogs.r-pkg.org/badges/last-day/DR.SC)

Grand total (https://cranlogs.r-pkg.org/badges/grand-total/DR.SC)

## 将R中的BLAS替换成OpenBLAS加快计算速度：
在64位windows下安装OpenBLAS的步骤如下：
从压缩文件OpenBLAS-v0.2.8-x86_64-Win.zip中解压libopenblas.dll到R目录下\bin\x64目录中。将此目录中Rblas.dll文件名改成Rblas.dll.back作为备份。将libopenblas.dll文件名改成Rblas.dll。
下载网址：https://github.com/xianyi/OpenBLAS/releases

          
## R向xlsx中输出多个sheets{#ordiPlot}
直接稍微修改下面的code即可，方便快捷。注意输入sheet前数据务必先转化为data frame格式。
```{r}
for(i in 1:9){
  dat <- matrix(rnorm(50*4), 50, 4)
  dat <- as.data.frame(dat)
  colnames(dat) <- c('t value',' Pr(>|t|)',' FDR',' avg_log2FC')
  # xlsx::write.xlsx(dat, file='DEGs.xlsx', sheetName = paste0('sheet', i), append = T)
}
```

## 快速选择前n个差异表达基因的信息并画HeatMap{#ggplot}

```{r}
 ## DEG analysis based on the annotated labels
  # install.packages('DR.SC')
  suppressPackageStartupMessages(library(DR.SC)  )
  seu <- gendata_RNAExp(height=20, width=20,p=200, K=4)
  library(Seurat)
  # standard log-normalization
  seu <- NormalizeData(seu)
  seu <- ScaleData(seu)
  Idents(seu) <- factor(seu$true_clusters)
  dat <- FindAllMarkers(seu)
  
  suppressPackageStartupMessages(library(dplyr) )
  dat %>%
    group_by(cluster) %>%
    top_n(n = 10, wt = avg_log2FC) -> top10
  seus <- subset(seu, downsample = 300)
## HeatMap
library(ggplot2)
p <- DoHeatmap(seus, features = top10$gene, label = F) + 
  theme(legend.text = element_text(size=16),
        legend.title = element_text(size=18, face='bold'),
        axis.text.y = element_text(size=14)) +
  guides(shape = guide_legend(override.aes = list(size=4)))#+ NoLegend()
p
# ggsave(filename = 'heatMap_Brain1.pdf', plot = p,
#        width = 12.5, height = 7, units = "in", dpi = 1000)
```

## 基因symbols和ENSEMBL等ID的相互转化{#yscale}
```{r}
## 1. transfor Human gene symbols to Ensembl
geneset <- c('AQP4', 'HPCAL1', 'FREM3', 'TRABD2A', 'KRT17',
    'FABP7' , 'ADCYAP1' ,'PVALB',
    'CCK' ,'ENC1','CUX2','RORB','NTNG2','MBP','PCP4',"SNAP25", "MOBP")
suppressPackageStartupMessages(library("org.Hs.eg.db") )
# remember to install it if you don't have it already
Ensembl <- mapIds(org.Hs.eg.db, keys = geneset, 
                    keytype = "SYMBOL", column="ENSEMBL")
cat(Ensembl[1:4], '\n')

# 2. transfor Human gene Ensembl to symbols
Symbol <- mapIds(org.Hs.eg.db, keys = Ensembl, 
                    keytype = "ENSEMBL", column="SYMBOL")
cat(Symbol[1:4], '\n')
```